【裁判字號】    99,審訴,606
【裁判日期】    990528
【裁判案由】    毒品危害防制條例
【裁判全文】
臺灣高雄地方法院刑事判決             99年度審訴字第606號
公  訴  人  臺灣高雄地方法院檢察署檢察官
被      告  甲○○
上列被告因毒品危害防制條例案件，經檢察官提起公訴（99年度
毒偵字第268 號），被告於準備程序中就被訴事實為有罪之陳述
，經本院告知簡式審判程序之旨，並聽取被告與公訴人之意見後
，本院合議庭裁定由受命法官獨任進行簡式審判程序，判決如下
：
    主  文
甲○○犯施用第一級毒品罪，累犯，處有期徒刑拾月；又犯持有
第一級毒品罪，累犯，處有期徒刑參月，扣案之海洛因貳包（驗
前淨重分別為零點零捌伍公克、零點零陸伍公克，驗餘淨重分別
為零點零柒伍公克、零點零伍肆公克，含包裝袋貳只）均沒收銷
燬之。應執行有期徒刑壹年，扣案之海洛因貳包（驗前淨重分別
為零點零捌伍公克、零點零陸伍公克，驗餘淨重分別為零點零柒
伍公克、零點零伍肆公克，含包裝袋貳只）均沒收銷燬之。
    事實及理由
一、犯罪事實：
    甲○○前因施用毒品案件，經臺灣屏東地方法院以民國92年
    度毒聲字第591 號裁定送觀察、勒戒，認無繼續施用傾向，
    於92年5 月21日釋放出所，並經臺灣屏東地方法院檢察署檢
    察官以92年度毒偵字第775 號為不起訴處分確定。又於前開
    觀察、勒戒執行完畢5 年內，即於93年間因施用毒品案件，
    經臺灣屏東地方法院以93年度訴字第98號判刑確定。另於96
    年間，因竊盜、毒品等案件，分別經同院以96年度易字第30
    7 號判處有期徒刑10月確定、以96年度訴字第545 號判處有
    期徒刑1 年8 月確定，上開2 罪經裁定減刑為有期徒刑5 月
    、10月，並合併應執行有期徒刑1 年2 月確定，於97年7 月
    23日執行完畢。詎仍不知悔改，基於施用第一級毒品海洛因
    之犯意，於98年11月26日下午2 時許，在高雄縣大寮鄉○○
    ○路旁草叢內，以注射方式，施用第一級毒品海洛因1 次。
    復於98年11月27日下午1 時許，在高雄縣大寮鄉○○○路18
    3 號前，向姓名年籍不詳，綽號「大頭仔」之男子，以新臺
    幣1000元之代價，購買第一級毒品海洛因2 小包（驗前淨重
    分別為0.085 公克、0.065 公克，驗餘淨重分別為0.075 公
    克、0.054 公克，含包裝袋共2 只）並持有之。嗣甲○○於
    98年11月27日下午1 時50分許，在高雄縣大寮鄉○○○路28
    3 號前，因形跡可疑為警盤查，當場扣得前揭海洛因2 小包
    ，經警徵得其同意採尿送驗，結果呈可待因及嗎啡陽性反應
    ，始悉上情。
二、證據：
    上開犯罪事實，有下列證據可資證明：
 (一) 高雄市立凱旋醫院98年12月17日濫用藥物尿液檢驗報告、
      高雄市政府警察局小港分局毒品案嫌疑人尿液代碼與姓名
      對照表各1份。
 (二) 高雄市立凱旋醫院98年12月15日濫用藥物成品檢驗鑑定書
      1 份、扣案之海洛因2 包（驗前淨重分別為0.085 公克、
      0.065 公克，驗餘淨重分別為0.075 公克、0.054 公克，
      含包裝袋共2 只）。
 (三) 被告之自白。
三、論罪：
 (一) 被告前因施用毒品案件經裁定送觀察、勒戒，執行完畢後
      經臺灣屏東地方法院檢察署檢察官以92年度毒偵字第775
      號為不起訴處分確定，後又因於5 年內施用毒品，經臺灣
      屏東地方法院以93年度訴字第98號判刑確定，是被告於「
      初犯」經觀察、勒戒後，曾於5 年內再犯，經依法追訴處
      罰，本案已屬3 犯以上，與毒品危害防制條例第20條第3
      項「五年後再犯」之情形有別，且因已於「五年內再犯」
      ，顯見其再犯率甚高，原實施之觀察、勒戒，已無法收其
      實效，而無五年戒斷期之存在，自無再經觀察、勒戒及強
      制戒治之必要，檢察官逕行起訴，即無不合，合先敘明。
 (二) 海洛因為毒品危害防制條例第2 條第2 項第1 款規定之第
      一級毒品，是核被告所為，係犯毒品危害防制條例第10條
      第1 項施用第一級毒品罪，及第11條第1 項持有第一級毒
      品罪。被告持有第一級毒品後，進而施用，就其所施用之
      毒品，其持有之低度行為應被施用之高度行為所吸收，不
      另論其持有第一級毒品罪。被告所犯上開2 罪，犯意各別
      ，行為互殊，應予分論併罰。被告有犯罪事實欄所述經判
      處有期徒刑並執行完畢之情形，此有臺灣高等法院被告前
      案紀錄表在卷可佐，其於徒刑執行完畢5 年之內故意再犯
      本件有期徒刑以上之罪，皆為累犯，應依法加重其刑。
四、科刑：
 (一) 爰審酌施用毒品之行為不僅戕害自身身心健康，亦間接影
      響社會治安，被告正值青年，前經觀察、勒戒後，仍未能
      戒斷毒癮，其於98年11月26日施用毒品後，於翌日旋即另
      購入毒品，顯見被告對毒品之倚賴已深，應使被告暫與毒
      品之誘惑隔離，並考量被告犯後坦承犯行，所持有之毒品
      數量尚非甚鉅，及其前科等一切情狀，認檢察官就被告施
      用第一級毒品部分求處有期徒刑1 年、持有第一級毒品部
      分求處有期徒刑4 月，尚屬略重，而分別量處如主文所示
      之刑，並定應執行刑。
 (二) 扣案之白色粉末2 包（驗前淨重分別為0.085公克、0.065
      公克，驗餘淨重分別為0.075 公克、0.054 公克，含包裝
      袋共2 只），確屬第一級毒品海洛因無訛，此有高雄市立
      凱旋醫院濫用藥物成品檢驗鑑定書1 紙在卷可稽，而裝盛
      該第一級毒品海洛因之包裝袋2 只，其中亦含有無法析離
      之第一級毒品海洛因，均應依毒品危害防制條例第18條第
      1 項前段規定諭知沒收銷燬之；至鑑驗耗用之毒品海洛因
      既已滅失，即無庸再予宣告沒收銷燬，附此敘明。
據上論斷，應依刑事訴訟法第273 條之1 第1 項、第299 條第1
項前段，毒品危害防制條例第10條第1 項、第11條第1 項、第18
條第1 項前段，刑法第11條、第47條第1 項、第51條第5 款，判
決如主文。
本案經檢察官乙○○到庭執行職務。
中    華    民    國    99    年    5     月    28    日
                  刑事第十庭  法  官  蔡書瑜
以上正本證明與原本無異。
如不服本判決應於收受送達後10日內向本院提出上訴書狀，並應
敘述具體理由；如未敘述上訴理由者，應於上訴期間屆滿後20日
內向本院補提理由書（均須按他造當事人之人數附繕本）「切勿
逕送上級法院」。
中    華    民    國    99    年    5     月    28    日
                              書記官  楊明月
附錄：論罪法條
毒品危害防制條例第10條第1項
施用第一級毒品者，處 6 月以上 5 年以下有期徒刑。
毒品危害防制條例第11條第1項
持有第一級毒品者，處3 年以下有期徒刑、拘役或新臺幣5 萬元
以下罰金。

司法院資訊處製作；財團法人民間司法改革基金會備份。
